臺灣士林地方法院刑事判決　　　　　　　 94年度訴字第421號
公　訴　人　臺灣士林地方法院檢察署檢察官
被　　　告　甲○○
上列被告因毒品危害防制條例案件，經檢察官提起公訴（94年度
毒偵字第162 號）及移送併案審理（臺灣板橋地方法院檢察署94
年度核退毒偵字第1045號，臺灣士林地方法院檢察署94年度偵字
第7220號，毒偵字第1233號、第1390號），被告於準備程序為有
罪之陳述，本院裁定改依簡式審判程序審理，茲判決如下：
    主  文
甲○○連續施用第一級毒品，累犯，處有期徒刑壹年；扣案之第
一級毒品海洛因陸包（驗餘淨重零點肆貳公克）、壹包（驗餘淨
重零點參參公克），均沒收銷毀。又連續持有第二級毒品，累犯
，處有期徒刑捌月；扣案之第二級毒品大麻壹包（驗餘淨重拾玖
點貳貳公克）及安非他命貳拾貳包（驗餘淨重拾伍點壹貳玖柒公
克），均沒收銷毀。應執行有期徒刑壹年陸月；扣案之第一級毒
品海洛因陸包（驗餘淨重零點肆貳公克）、壹包（驗餘淨重零點
參參公克）；扣案之第二級毒品大麻壹包（驗餘淨重拾玖點貳貳
公克）及安非他命貳拾貳包（驗餘淨重拾伍點壹貳玖柒公克），
均沒收銷毀。
    事  實
一、甲○○曾因違反毒品危害防制條例案件，經臺灣高等法院於
    民國（下同）88年6 月23日以88年度上訴字第1860號判處有
    期徒刑8 月確定，於89年4 月19日入監服刑，甫於89年12月
    2 日縮短刑期執行完畢。復於87年間先後2 次因施用第二級
    毒品案件，經觀察、勒戒後，認均無繼續施用毒品傾向，經
    臺灣士林地方法院檢察署檢察官分別為不起訴處分確定，詎
    仍不能戒除毒癮，又於90 年8月間某日起至同年9 月間某日
    止，連續施用第一級毒品海洛因及第二級毒品安非他命，經
    檢察官以其3 犯施用毒品罪逕予提起公訴，並由本院於90年
    12月20日以90年度毒聲字第1555號裁定令入戒治處所施以強
    制戒治，自91年6 月25日起算，於91年12月25日停止處分出
    監，而於92年6 月23日（保護管束）戒治期滿，猶不知悔改
    。復基於施用第一級毒品之概括犯意，自93年5 月2 日晚上
    11 時 許起至94年3 月10日晚上10許止，在台北市○○○路
    某賓館內、台北縣三重市○○○路其友人住處及台北縣三重
    市○○○路72巷1 號2 樓套房內等處，以捲煙之方式連續施
    用第一級毒品海洛因多次。另又基於持有第二級毒品之概括
    犯意，先於93年5 月3 日凌晨1 時25分許，在台北市○○○
    路與民權東路口，以新臺幣（下同）4,000 元之價格，向一
    姓名年籍不詳綽號「柚子」之人購得第二級毒品大麻煙草1
    包（淨重19.22 公克）後而持有之。復承續前揭之概括犯意
    ，於94年1 月中旬某日起，自不詳姓名年籍之人處取得第二
    級毒品安非他命22包（淨重15.268 0公克）後而持有之。嗣
    分別為警於(一)93年5 月3 日凌晨1 時30分許，在台北市中山
    區○○○路與民權東路口查獲，並扣得第二級毒品大麻1包
    （淨重19.22 公克，空包裝重4.19公克）。(二)94年1 月21日
    晚上11時40分許，在台北市大同區○○○路台北橋機車道上
    查獲，並扣得第一級毒品海洛因6 包（淨重0.42公克，空包
    裝重1.30公克）及第二級毒品安非他命22包（淨重15.2680
    公克）。(三)94年3 月11日凌晨零時40分許，在台北縣三重市
    ○○○路72巷1 號2 樓套房內查獲，並扣得第一級毒品海洛
    因1 包（淨重0.33公克，空包裝重0.17公克）。
二、案經臺北市政府警察局中山分局、大同分局及信義分局分別
    報請臺灣臺北、士林及板橋地方法院檢察署檢察官偵查起訴
    及移送併案審理。
    理  由
一、上揭連續施用第一級毒品海洛因及連續持有第二級毒品大麻
    及安非他命等事實，業據被告於本院審理時（94年8 月11日
    審判筆錄）供認不諱，此外併有經警查獲之注射針筒2 支扣
    案可資佐證。被告先後3 次為警方查獲時所採取之尿液經送
    檢驗結果，均呈嗎啡陽性反應等情，亦有台灣尖端先進生技
    醫藥股份有限公司93年5 月21日、94年2 月3 日及94年3 月
    21日濫用藥物檢驗報告3 件在卷可按（檢體編號分別為三郁
    0000000 號、002031號及003074號）；其各次扣得之物確分
    別為大麻、海洛因及安非他命，亦有法務部調查局93年7 月
    8 日調科壹字第020006457 號鑑定通知書、94年3 月25日調
    科壹字第040003753 號鑑定通知書、94年5 月11日調科壹字
    第060009739 號鑑定通知書及憲兵司令部刑事鑑識中心94年
    4 月18日（94）安鑑字第00696 號鑑驗通知書各1 件附於偵
    查卷可稽；被告前於87年間先後2 次因施用第二級毒品案件
    ，經觀察、勒戒後，認均無繼續施用毒品傾向，經臺灣士林
    地方法院檢察署檢察官分別為不起訴處分確定，詎仍不能戒
    除毒癮，又於90年8 月間某日起至同年9 月間某日止，連續
    施用第一級毒品海洛因及第二級毒品安非他命，經同署檢察
    官以其3 犯施用毒品罪逕予提起公訴（90年度毒偵字第1736
    號等），並由本院於90年12月20日以90年度毒聲字第1555號
    裁定令入戒治處所施以強制戒治，自91年6 月25日起算，於
    91年12月25 日 停止處分出監，而於92年6 月23日（保護管
    束）戒治期滿等情，分別有各該不起訴處分書及起訴書影本
    、本院刑事裁定影本及被告全國前案紀錄表等件在卷可參。
    是被告自前次犯行強制戒治執行完畢（釋放）後，5 年內再
    犯施用第一級毒品之犯行，足堪認定。
二、核被告甲○○所為，係犯毒品危害防制條例第10條第1 項之
    施用第一級毒品罪及第11條第2 項之持有第二級毒品罪。
    其因施用而持有毒品之低度行為，為其施用之高度行為所吸
    收，不另論罪。被告先後多次施用第一級毒品及持有第二級
    毒品之犯行，均時間緊接，犯罪構成要件相同，顯均係基於
    概括犯意反覆而為，應各依連續犯之規定論以一罪，並依法
    加重其刑。又其施用第一級毒品及持有第二級毒品2 罪間，
    犯意各別，行為互殊，構成要件亦不相同，應予分論併罰。
    被告曾因違反毒品危害防制條例案件，經臺灣高等法院於88
    年6 月23日以88年度上訴字第1860號判處有期徒刑8 月確定
    ，於89年4 月19日入監服刑，甫於89年12月2 日縮短刑期執
    行完畢，有臺灣高等法院被告全國前案紀錄表1 紙可查，其
    於5 年內再犯本件有期徒刑以上之罪，均為累犯，依法遞加
    重其刑。爰審酌被告長期施用毒品始終無法戒絕，惟尚僅自
    殘其身心健康，並無其他積極侵害他人法益之事證，及其持
    有第二級毒品之數量不少暨其犯後尚知坦承犯行，態度良好
    等一切情狀，分別量處如主文所示之刑，並定其應執行之刑
    。
三、扣案之海洛因6 包（淨重0.42公克，空包裝重1.30公克）、
    1 包（淨重0.33公克，空包裝重0.17公克），係第一級毒品
    ，又大麻1 包（淨重19.22 公克，空包裝重4.19公克）及安
    非他命22包（淨重15.2680 公克），係第二級毒品，不問屬
    於犯人與否，應依毒品危害防制條例第18條第1 項前段沒收
    銷燬之。另注射針筒2 支，並非被告所有，業據其陳明在卷
    ，爰不另為沒收之諭知，附此敘明。
據上論斷，應依刑事訴訟法第273 條之1 第1 項、第299 條第1
項前段，毒品危害防制條例第10條第1 項、第11條第2 項、第18
條第1 項前段，刑法第11條、第56條、第47條、第51條第5 款，
判決如主文。
本案經檢察官王巧玲到庭執行職務
中　　華　　民　　國　　94　　年　　8 　　月　　26　　日
                  刑事第五庭法  官  朱光仁
以上正本證明與原本無異。
如不服本判決應於判決送達後10日內向本院提出上訴狀。
                            書記官  陳佳伶
中　　華　　民　　國　　94　　年　　8 　　月　　30　　日
附錄本案論罪科刑法條之依據：
毒品危害防制條例第10條第1項
施用第一級毒品者，處 6 月以上 5 年以下有期徒刑。
毒品危害防制條例第11條第2項
持有第二級毒品者，處 2 年以下有期徒刑、拘役或新臺幣 3 萬
元以下罰金。
